Angel D. Rodriguez Mora

Objetivo

Licenciado en informatica con una experiencia de mas de 10 años, trabajando como Gerente Comercial y Desarrollo de proyectos en diferentes industrias, especialmente con ventas consultivas de servicios IT, EduTech, LegalTech y RH.

Mi objetivo es trabajar apasionadamente por el éxito de la empresa, del equipo comercial y los clientes, cumpliendo y superando sus expectativas y las mias día a día.

Experiencia

Abril 2022 - Actual

LegaLario / Sr Sales Manager

Planificar, dirigir y evaluar los planes para incremento de ventas de la plataforma.

Desarrollar y ejecutar planes de acción para atraer nuevos clientes.

Ejecucion y planificacion de técnicas de ventas B2B

Mantenimiento y crecimiento de cuentas asignadas.

Generar venta cruzada.

Manejo y administracion de CRM (Hubspot)

Noviembre 2021 – Abril 2022

Grupo PAE / Sr Business Developer Manager

Responsable de generar venta nueva y cruzada en México y Latinoamérica, así como proponer estrategias para nuevos negocios para los servicios de Payroll, Reclutamiento, Servicio Especializado (Antes Outsourcing), Plataforma Join2Work (Plataforma SaaS), seguimiento de KPIs y prepuesto.

Abril 2021 - Septiembre 2021

Ubits / Sr Business Developer Manager

Responsable de generar cierre de nuevos negocios en México, cumplir con el presupuesto de ventas mensual asignado, garantizar el cumplimiento de KPIs y OKRs individual. Ejecutar estrategias de ventas y mantener al equipo motivado, apoyar al equipo de ventas a lograr sus metas.

Noviembre 2019 - Abril 2021

ManpowerGroup / Sr. Business Development Manager

Fui responsable de la venta y consultoría de los servicios de Nomina, Reclutamiento, así como servicios adicionales para los departamentos de capital humano, asegurándome del cumplimiento de las métricas de la empresa y del equipo comercial.

Febrero 2018 - Junio 2019

Consolide / Gerente de Ventas y Marketing

Como Gerente en Consolidé, fui el responsable de incrementar las ventas y mantener un equipo motivado para lograr los retos que estableció la DG a través de comunicación constante, metas claras, desarrollo y manejo de equipo; coaching de equipo para desarrollo profesional, proyecto de carreras, apoyo y seguimiento para logro de metas de los colaboradores.

Febrero 2014 Febrero 2018

ManpowerGroup / Sr. Business Development Manager

Fui responsable de la venta y consultoría de los servicios de Nomina, Reclutamiento, así como servicios adicionales para los departamentos de capital humano, asegurándome del cumplimiento de las métricas de la empresa y del equipo comercial, rompí récord de ventas en el 2016 y fui galardonado como el mejor vendedor del año.

Octubre 2013 Febrero 2014

Ghia Computadoras / Gerente de Marca

Fui responsable de generar la venta y posicionamiento de la marca de Tecnologia Ghia en el surteste, establecí relaciones con canales de retail para la venta de los equipos de cómputo, seguimiento al servicio post venta, seguimiento y desarrollo de ejecutivos.

Octubre 2011 Febrero 2013

Living Free / Unit Manager

Principales Actividades y Logros:

Análisis de esquema de ventas y servicios.

Implementación de proyectos de mesa de ayuda.

Implementación de estrategias de Soporte a Nivel Nacional.

Análisis de NPS de soporte a Cliente Interno – Cliente Externo

Coordinación de Proyectos de Cableado Estructurado.

Manejo de Personal de TI.

Implementación de Políticas y Procedimientos.

Evaluación de nuevas técnicas de soporte.

Coordinar y aumentar el porcentaje de ventas en función del plan estratégico organizacional.

Analizar los problemas para aumentar la eficiencia de la operación y proponer soluciones rentables para la Empresa en Tl.

Impulsar la apertura a nuevos mercados y proyectos de expansión de la empresa.

Elaborar y ejercer el presupuesto del área IT

Implementación de Servicios de Outsourcing.

Análisis de para la implementación de nuevas tecnologías.

Educación

Universidad Anáhuac de Cancún **Team Coach**

(2018 - 2019)

Instituto Tecnológico Superior de Cosamaloapan Licenciatura en Informática Administrativa

(1999 - 2003)

Inglés - Intermedio

Aptitudes

- Atención a Clientes
- Liderazgo
- Implementación
- Planificación
- Team Coaching
- Trabajo Bajo Presión

Certificaciones.

EC0554 -

Trabajo en Equipo

FC0533 -

Comunicación efectiva

Intereses

Apasionado de la tecnologia, gamer de la vieja escuela y de la nueva, amante del tiempo libre y en familia

Dueño de Jack y Lucho mis mascotas.

Viajero por gusto propio.

Contacto

Calle Nance 15 Arbolada by Cumbres Cancun, Quintana Roo Celular. 2292106125

angeldanielrm@me.com

www.linkedin.com/in/angeldrodriguezm/